Inventaris van het archief van het Ministerie van Buitenlandse Zaken, 1813-1870
Nationaal Archief, Den Haag
- CHRONOLOGISCH GEORDENDE STUKKEN, 1
  - Ingekomen en minuten van uitgaande stukken, 1.2
    - Ingekomen en minuten van uitgaande niet geheime brieven, met de agenda's., 1825-1862; 434-627, 854-1501, 1936-2439; 1347 pakken
      - 1840 feb. 1 - 10, 1181
      - 1840 feb. 11 - 20, 1182
      - 1840 feb. 21 - 29, 1183
      - 1840 mrt. 1 - 10, 1184
      - 1840 mrt. 11 - 20, 1185
      - 1840 mrt. 21 - 31, 1186
      - 1840 apr. 1 - 10, 1187
      - 1840 apr. 11 - 20, 1188
      - 1840 apr. 21 - 30, 1189
      - 1840 mei 1 - 10, 1190
      - 1840 mei 11 - 20, 1191
      - 1840 mei 21 - 31, 1192
      - 1840 juni 1 - 10, 1193
      - 1840 juni 11 - 20, 1194
      - 1840 juni 21 - 30, 1195
      - 1840 juli 1 - 10, 1196
      - 1840 juli 11 - 20, 1197
      - 1840 juli 21 - 31, 1198
      - 1840 aug. 1 - 10, 1199
      - 1840 aug. 11 - 20, 1200
      - 1840 aug. 21 - 31, 1201
      - 1840 sep. 1 - 10, 1202
      - 1840 sep. 11 - 20, 1203
      - 1840 sep. 21 - 30, 1204
      - 1840 okt. 1 - 10, 1205
      - 1840 okt. 11 - 20, 1206
      - 1840 okt. 21 - 31, 1207
      - 1840 nov. 1 - 10, 1208
      - 1840 nov. 11 - 20, 1209
      - 1840 nov. 21 - 30, 1210
      - 1840 dec. 1 - 10, 1211
      - 1840 dec. 11 - 20, 1212
      - 1840 dec. 21 - 31, 1213
      - 1841 jan. 1 - 10, 1214
      - 1841 jan. 11 - 20, 1215
      - 1841 jan. 21 - 31, 1216
      - 1841 feb. 1 - 10, 1217
      - 1841 feb. 11 - 20, 1218
      - 1841 feb. 21 - 28, 1219
      - 1841 mrt. 1 - 10, 1220
      - 1841 mrt. 11 - 20, 1221
      - 1841 mrt. 21 - 31, 1222
      - 1841 apr. 1 - 10, 1223
      - 1841 apr. 11 - 20, 1224
      - 1841 apr. 21 - 30, 1225
      - 1841 mei 1 - 10, 1226
      - 1841 mei 11 - 20, 1227
      - 1841 mei 21 - 31, 1228
      - 1841 juni 1 - 10, 1229
      - 1841 juni 11 - 20, 1230
      - 1841 juni 21 - 30, 1231
      - 1841 juli 1 - 10, 1232
      - 1841 juli 11 - 20, 1233
      - 1841 juli 21 - 31, 1234
      - 1841 aug. 1 - 10, 1235
      - 1841 aug. 11 - 20, 1236
      - 1841 aug. 21 - 31, 1237
      - 1841 sep. 1 - 10, 1238
      - 1841 sep. 11 - 20, 1239
      - 1841 sep. 21 - 30, 1240
      - 1841 okt. 1 - 10, 1241
      - 1841 okt. 11 - 20, 1242
      - 1841 okt. 21 - 31, 1243
      - 1841 nov. 1 - 10, 1244
      - 1841 nov. 11 - 20, 1245
      - 1841 nov. 21 - 30, 1246
      - 1841 dec. 1 - 10, 1247
      - 1841 dec. 11 - 20, 1248
      - 1841 dec. 21 - 31, 1249
      - 1842 jan. 1 - 10, 1250
      - 1842 jan. 11 - 20, 1251
      - 1842 jan. 21 - 31, 1252
      - 1842 feb. 1 - 10, 1253
      - 1842 feb. 11 - 20, 1254
      - 1842 feb. 21 - 28, 1255
      - 1842 mrt. 1 - 10, 1256
      - 1842 mrt. 11 - 20, 1257
      - 1842 mrt. 21 - 31, 1258
      - 1842 apr. 1 - 10, 1259
      - 1842 apr. 11 - 20, 1260
      - 1842 apr. 21 - 30, 1261
      - 1842 mei 1 - 10, 1262
      - 1842 mei 11 - 20, 1263
      - 1842 mei 21 - 31, 1264
      - 1842 juni 1 - 10, 1265
      - 1842 juni 11 - 20, 1266
      - 1842 juni 21 - 30, 1267
      - 1842 juli 1 - 10, 1268
      - 1842 juli 11 - 20, 1269
      - 1842 juli 21 - 31, 1270
      - 1842 aug. 1 - 10, 1271
      - 1842 aug. 11 - 20, 1272
      - 1842 aug. 21 - 31, 1273
      - 1842 sep. 1 - 10, 1274
      - 1842 sep. 11 - 20, 1275
      - 1842 sep. 21 - 30, 1276
      - 1842 okt. 1 - 10, 1277
      - 1842 okt. 11 - 20, 1278
      - 1842 okt. 21 - 31, 1279
      - 1842 nov. 1 - 10, 1280
      - 1842 nov. 11 - 20, 1281
      - 1842 nov. 21 - 30, 1282
      - 1842 dec. 1 - 10, 1283
      - 1842 dec. 11 - 20, 1284
      - 1842 dec. 21 - 31, 1285
      - 1843 jan. 1 - 10, 1286
      - 1843 jan. 11 - 20, 1287
      - 1843 jan. 21 - 31, 1288
      - 1843 feb. 1 - 10, 1289
      - 1843 feb. 11 - 20, 1290
      - 1843 feb. 21 - 28, 1291
      - 1843 mrt. 1 - 10, 1292
      - 1843 mrt. 11 - 20, 1293
      - 1843 mrt. 21 - 31, 1294
      - 1843 apr. 1 - 10, 1295
      - 1843 apr. 11 - 20, 1296
      - 1843 apr. 21 - 30, 1297
      - 1843 mei 1 - 10, 1298
      - 1843 mei 11 - 20, 1299
      - 1843 mei 21 - 31, 1300
      - 1843 juni 1 - 10, 1301
      - 1843 juni 11 - 20, 1302
      - 1843 juni 21 - 30, 1303
      - 1843 juli 1 - 10, 1304
      - 1843 juli 11 - 20, 1305
      - 1843 juli 21 - 31, 1306
      - 1843 aug. 1 - 10, 1307
      - 1843 aug. 11 - 20, 1308
      - 1843 aug. 21 - 31, 1309
      - 1843 sep. 1 - 10, 1310
      - 1843 sep. 11 - 20, 1311
      - 1843 sep. 21 - 30, 1312
      - 1843 okt. 1 - 10, 1313
      - 1843 okt. 11 - 20, 1314
      - 1843 okt. 21 - 31, 1315
      - 1843 nov. 1 - 10, 1316
      - 1843 nov. 11 - 20, 1317
      - 1843 nov. 21 - 30, 1318
      - 1843 dec. 1 - 10, 1319
      - 1843 dec. 11 - 20, 1320
      - 1843 dec. 21 - 31, 1321
      - 1844 jan. 1 - 10, 1322
      - 1844 jan. 11 - 20, 1323
      - 1844 jan. 21 - 31, 1324
      - 1844 feb. 1 - 10, 1325
      - 1844 feb. 11 - 20, 1326
      - 1844 feb. 21 - 29, 1327
      - 1844 mrt. 1 - 10, 1328
      - 1844 mrt. 11 - 20, 1329
      - 1844 mrt. 21 - 31, 1330
      - 1844 apr. 1 - 10, 1331
      - 1844 apr. 11 - 20, 1332
      - 1844 apr. 21 - 30, 1333
      - 1844 mei 1 - 10, 1334
      - 1844 mei 11 - 20, 1335
      - 1844 mei 21 - 31, 1336
      - 1844 juni 1 - 10, 1337
      - 1844 juni 11 - 20, 1338
      - 1844 juni 21 - 30, 1339
      - 1844 juli 1 - 10, 1340
      - 1844 juli 11 - 20, 1341
      - 1844 juli 21 - 31, 1342
      - 1844 aug. 1 - 10, 1343
      - 1844 aug. 11 - 20, 1344
      - 1844 aug. 21 - 31, 1345
      - 1844 sep. 1 - 10, 1346
      - 1844 sep. 11 - 20, 1347
      - 1844 sep. 21 - 30, 1348
      - 1844 okt. 1 - 10, 1349
      - 1844 okt. 11 - 20, 1350
      - 1844 okt. 21 - 31, 1351
      - 1844 nov. 1 - 10, 1352
      - 1844 nov. 11 - 20, 1353
      - 1844 nov. 21 - 30, 1354
      - 1844 dec. 1 - 10, 1355
      - 1844 dec. 11 - 20, 1356
      - 1844 dec. 21 - 31, 1357
      - 1845 jan. 1 - 10, 1358
      - 1845 jan. 11 - 20, 1359
      - 1845 jan. 21 - 31, 1360
      - 1845 feb. 1 - 10, 1361
      - 1845 feb. 11 - 20, 1362
      - 1845 feb. 21 - 28, 1363
      - 1845 mrt. 1 - 10, 1364
      - 1845 mrt. 11 - 20, 1365
      - 1845 mrt. 21 - 31, 1366
      - 1845 apr. 1 - 10, 1367
      - 1845 apr. 11 - 20, 1368
      - 1845 apr. 21 - 30, 1369
      - 1845 mei 1 - 10, 1370
      - 1845 mei 11 - 20, 1371
      - 1845 mei 21 - 31, 1372
      - 1845 juni 1 - 10, 1373
      - 1845 juni 11 - 20, 1374
      - 1845 juni 21 - 30, 1375
      - 1845 juli 1 - 10, 1376
      - 1845 juli 11 - 20, 1377
      - 1845 juli 21 - 31, 1378
      - 1845 aug. 1 - 10, 1379
      - 1845 aug. 11 - 20, 1380
      - 1845 aug. 21 - 31, 1381
      - 1845 sep. 1 - 10, 1382
      - 1845 sep. 11 - 20, 1383
      - 1845 sep. 21 - 30, 1384
      - 1845 okt. 1 - 10, 1385
      - 1845 okt. 11 - 20, 1386
      - 1845 okt. 21 - 31, 1387
      - 1845 nov. 1 - 10, 1388
      - 1845 nov. 11 - 20, 1389
      - 1845 nov. 21 - 30, 1390
      - 1845 dec. 1 - 10, 1391
      - 1845 dec. 11 - 20, 1392
      - 1845 dec. 21 - 31, 1393
      - 1846 jan. 1 - 10, 1394
      - 1846 jan. 11 - 20, 1395
      - 1846 jan. 21 - 31, 1396
      - 1846 feb. 1 - 10, 1397
      - 1846 feb. 11 - 20, 1398
      - 1846 feb. 21 - 28, 1399
      - 1846 mrt. 1 - 10, 1400
      - 1846 mrt. 11 - 20, 1401
      - 1846 mrt. 21 - 31, 1402
      - 1846 apr. 1 - 10, 1403
      - 1846 apr. 11 - 20, 1404
      - 1846 apr. 21 - 30, 1405
      - 1846 mei 1 - 10, 1406
      - 1846 mei 11 - 20, 1407
      - 1846 mei 21 - 31, 1408
      - 1846 juni 1 - 10, 1409
      - 1846 juni 11 - 20, 1410
      - 1846 juni 21 - 30, 1411
      - 1846 juli 1 - 10, 1412
      - 1846 juli 11 - 20, 1413
      - 1846 juli 21 - 31, 1414
      - 1846 aug. 1 - 10, 1415
      - 1846 aug. 11 - 20, 1416
      - 1846 aug. 21 - 31, 1417
      - 1846 sep. 1 - 10, 1418
      - 1846 sep. 11 - 20, 1419
      - 1846 sep. 21 - 30, 1420
      - 1846 okt. 1 - 10, 1421
      - 1846 okt. 11 - 20, 1422
      - 1846 okt. 21 - 31, 1423
      - 1846 nov. 1 - 10, 1424
      - 1846 nov. 11 - 20, 1425
      - 1846 nov. 21 - 30, 1426
      - 1846 dec. 1 - 10, 1427
      - 1846 dec. 11 - 20, 1428
      - 1846 dec. 21 - 31, 1429
      - 1847 jan. 1 - 10, 1430
      - 1847 jan. 11 - 20, 1431
      - 1847 jan. 21 - 31, 1432
      - 1847 feb. 1 - 10, 1433
      - 1847 feb. 11 - 20, 1434
      - 1847 feb. 21 - 28, 1435
      - 1847 mrt. 1 - 10, 1436
      - 1847 mrt. 11 - 20, 1437
      - 1847 mrt. 21 - 31, 1438
      - 1847 apr. 1 - 10, 1439
      - 1847 apr. 11 - 20, 1440
      - 1847 apr. 21 - 30, 1441
      - 1847 mei 1 - 10, 1442
      - 1847 mei 11 - 20, 1443
      - 1847 mei 21 - 31, 1444
      - 1847 juni 1 - 10, 1445
      - 1847 juni 11 - 20, 1446
      - 1847 juni 21 - 30, 1447
      - 1847 juli 1 - 10, 1448
      - 1847 juli 11 - 20, 1449
      - 1847 juli 21 - 31, 1450
      - 1847 aug. 1 - 10, 1451
      - 1847 aug. 11 - 20, 1452
      - 1847 aug. 21 - 31, 1453
      - 1847 sep. 1 - 10, 1454
      - 1847 sep. 11 - 20, 1455
      - 1847 sep. 21 - 30, 1456
      - 1847 okt. 1 - 10, 1457
      - 1847 okt. 11 - 20, 1458
      - 1847 okt. 21 - 31, 1459
      - 1847 nov. 1 - 10, 1460
      - 1847 nov. 11 - 20, 1461
      - 1847 nov. 21 - 30, 1462
      - 1847 dec. 1 - 10, 1463
      - 1847 dec. 11 - 20, 1464
      - 1847 dec. 21 - 31, 1465
      - 1848 jan. 1 - 10, 1466
      - 1848 jan. 11 - 20, 1467
      - 1848 jan. 21 - 31, 1468
      - 1848 feb. 1 - 10, 1469
      - 1848 feb. 11 - 20, 1470
      - 1848 feb. 21 - 29, 1471
      - 1848 mrt. 1 - 10, 1472
      - 1848 mrt. 11 - 20, 1473
      - 1848 mrt. 21 - 31, 1474
      - 1848 apr. 1 - 10, 1475
      - 1848 apr. 11 - 20, 1476
      - 1848 apr. 21 - 30, 1477
      - 1848 mei 1 - 10, 1478
      - 1848 mei 11 - 20, 1479
      - 1848 mei 21 - 31, 1480
      - 1848 juni 1 - 10, 1481
      - 1848 juni 11 - 20, 1482
      - 1848 juni 21 - 30, 1483
      - 1848 juli 1 - 10, 1484
      - 1848 juli 11 - 20, 1485
      - 1848 juli 21 - 31, 1486
      - 1848 aug. 1 - 10, 1487
      - 1848 aug. 11 - 20, 1488
      - 1848 aug. 21 - 31, 1489
      - 1848 sep. 1 - 10, 1490
      - 1848 sep. 11 - 20, 1491
      - 1848 sep. 21 - 30, 1492
      - 1848 okt. 1 - 10, 1493
      - 1848 okt. 11 - 20, 1494
      - 1848 okt. 21 - 31, 1495
      - 1848 nov. 1 - 10, 1496
      - 1848 nov. 11 - 20, 1497
      - 1848 nov. 21 - 30, 1498
      - 1848 dec. 1 - 10, 1499
      - 1848 dec. 11 - 20, 1500
      - 1848 dec. 21 - 31, 1501
      - 1849 jan. 1 - 10, 1936
      - 1849 jan. 11 - 20, 1937
      - 1849 jan. 21 - 31, 1938
      - 1849 feb. 1 - 10, 1939
      - 1849 feb. 11 - 20, 1940
      - 1849 feb. 21 - 28, 1941
      - 1849 mrt. 1 - 10, 1942
      - 1849 mrt. 11 - 20, 1943
      - 1849 mrt. 21 - 31, 1944
      - 1849 apr. 1 - 10, 1945
      - 1849 apr. 11 - 20, 1946
      - 1849 apr. 21 - 30, 1947
      - 1849 mei 1 - 10, 1948
      - 1849 mei 11 - 20, 1949
      - 1849 mei 21 - 31, 1950
      - 1849 juni 1 - 10, 1951
      - 1849 juni 11 - 20, 1952
      - 1849 juni 21 - 30, 1953
      - 1849 juli 1 - 10, 1954
      - 1849 juli 11 - 20, 1955
      - 1849 juli 21 - 31, 1956
      - 1849 aug. 1 - 10, 1957
      - 1849 aug. 11 - 20, 1958
      - 1849 aug. 21 - 31, 1959
      - 1849 sep. 1 - 10, 1960
      - 1849 sep. 11 - 20, 1961
      - 1849 sep. 21 - 30, 1962
      - 1849 okt. 1 - 10, 1963
      - 1849 okt. 11 - 20, 1964
      - 1849 okt. 21 - 31, 1965
      - 1849 nov. 1 - 10, 1966
      - 1849 nov. 11 - 20, 1967
      - 1849 nov. 21 - 30, 1968
      - 1849 dec. 1 - 10, 1969
      - 1849 dec. 11 - 20, 1970
      - 1849 dec. 21 - 31, 1971
      - 1850 jan. 1 - 10, 1972
      - 1850 jan. 11 - 20, 1973
      - 1850 jan. 21 - 31, 1974
      - 1850 feb. 1 - 10, 1975
      - 1850 feb. 11 - 20, 1976
      - 1850 feb. 21 - 28, 1977
      - 1850 mrt. 1 - 10, 1978
      - 1850 mrt. 11 - 20, 1979
      - 1850 mrt. 21 - 31, 1980
      - 1850 apr. 1 - 10, 1981
      - 1850 apr. 11 - 20, 1982
      - 1850 apr. 21 - 30, 1983
      - 1850 mei 1 - 10, 1984
      - 1850 mei 11 - 20, 1985
      - 1850 mei 21 - 31, 1986
      - 1850 juni 1 - 10, 1987
      - 1850 juni 11 - 20, 1988
      - 1850 juni 21 - 30, 1989
      - 1850 juli 1 - 10, 1990
      - 1850 juli 11 - 20, 1991
      - 1850 juli 21 - 31, 1992
      - 1850 aug. 1 - 10, 1993
      - 1850 aug. 11 - 20, 1994
      - 1850 aug. 21 - 31, 1995
      - 1850 sep. 1 - 10, 1996
      - 1850 sep. 11 - 20, 1997
      - 1850 sep. 21 - 30, 1998
      - 1850 okt. 1 - 10, 1999
      - 1850 okt. 11 - 20, 2000
      - 1850 okt. 21 - 31, 2001
      - 1850 nov. 1 - 10, 2002
      - 1850 nov. 11 - 20, 2003
      - 1850 nov. 21 - 30, 2004
      - 1850 dec. 1 - 10, 2005
      - 1850 dec. 11 - 20, 2006
      - 1850 dec. 21 - 31, 2007
      - 1851 jan. 1 - 10, 2008
      - 1851 jan. 11 - 20, 2009
      - 1851 jan. 21 - 31, 2010
      - 1851 feb. 1 - 10, 2011
      - 1851 feb. 11 - 20, 2012
      - 1851 feb. 21 - 28, 2013
      - 1851 mrt. 1 - 10, 2014
      - 1851 mrt. 11 - 20, 2015
      - 1851 mrt. 21 - 31, 2016
      - 1851 apr. 1 - 10, 2017
      - 1851 apr. 11 - 20, 2018
      - 1851 apr. 21 - 30, 2019
      - 1851 mei 1 - 10, 2020
      - 1851 mei 11 - 20, 2021
      - 1851 mei 21 - 31, 2022
      - 1851 juni 1 - 10, 2023
      - 1851 juni 11 - 20, 2024
      - 1851 juni 21 - 30, 2025
      - 1851 juli 1 - 10, 2026
      - 1851 juli 11 - 20, 2027
      - 1851 juli 21 - 31, 2028
      - 1851 aug. 1 - 10, 2029
      - 1851 aug. 11 - 20, 2030
      - 1851 aug. 21 - 31, 2031
      - 1851 sep. 1 - 10, 2032
      - 1851 sep. 11 - 20, 2033
      - 1851 sep. 21 - 30, 2034
      - 1851 okt. 1 - 10, 2035
      - 1851 okt. 11 - 20, 2036
      - 1851 okt. 21 - 31, 2037
      - 1851 nov. 1 - 10, 2038
      - 1851 nov. 11 - 20, 2039
      - 1851 nov. 21 - 30, 2040
      - 1851 dec. 1 - 10, 2041
      - 1851 dec. 11 - 20, 2042
      - 1851 dec. 21 - 31, 2043
      - 1852 jan. 1 - 10, 2044
      - 1852 jan. 11 - 20, 2045
      - 1852 jan. 21 - 31, 2046
      - 1852 feb. 1 - 10, 2047
      - 1852 feb. 11 - 20, 2048
      - 1852 feb. 21 - 29, 2049
      - 1852 mrt. 1 - 10, 2050
      - 1852 mrt. 11 - 20, 2051
      - 1852 mrt. 21 - 31, 2052
      - 1852 apr. 1 - 10, 2053
      - 1852 apr. 11 - 20, 2054
      - 1852 apr. 21 - 30, 2055
      - 1852 mei 1 - 10, 2056
      - 1852 mei 11 - 20, 2057
      - 1852 mei 21 - 31, 2058
      - 1852 juni 1 - 10, 2059
      - 1852 juni 11 - 20, 2060
      - 1852 juni 21 - 30, 2061
      - 1852 juli 1 - 10, 2062
      - 1852 juli 11 - 20, 2063
      - 1852 juli 21 - 31, 2064
      - 1852 aug. 1 - 10, 2065
      - 1852 aug. 11 - 20, 2066
      - 1852 aug. 21 - 31, 2067
      - 1852 sep. 1 - 10, 2068
      - 1852 sep. 11 - 20, 2069
      - 1852 sep. 21 - 30, 2070
      - 1852 okt. 1 - 10, 2071
      - 1852 okt. 11 - 20, 2072
      - 1852 okt. 21 - 31, 2073
      - 1852 nov. 1 - 10, 2074
      - 1852 nov. 11 - 20, 2075
      - 1852 nov. 21 - 30, 2076
      - 1852 dec. 1 - 10, 2077
      - 1852 dec. 11 - 20, 2078
      - 1852 dec. 21 - 31, 2079
      - 1853 jan. 1 - 10, 2080
      - 1853 jan. 11 - 20, 2081
      - 1853 jan. 21 - 31, 2082
      - 1853 feb. 1 - 10, 2083
      - 1853 feb. 11 - 20, 2084
      - 1853 feb. 21 - 28, 2085
      - 1853 mrt. 1 - 10, 2086
      - 1853 mrt. 11 - 20, 2087
      - 1853 mrt. 21 - 31, 2088
      - 1853 apr. 1 - 10, 2089
      - 1853 apr. 11 - 20, 2090
      - 1853 apr. 21 - 30, 2091
      - 1853 mei 1 - 10, 2092
      - 1853 mei 11 - 20, 2093
      - 1853 mei 21 - 31, 2094
      - 1853 juni 1 - 10, 2095
      - 1853 juni 11 - 20, 2096
      - 1853 juni 21 - 30, 2097
      - 1853 juli 1 - 10, 2098
      - 1853 juli 11 - 20, 2099
      - 1853 juli 21 - 31, 2100
      - 1853 aug. 1 - 10, 2101
      - 1853 aug. 11 - 20, 2102
      - 1853 aug. 21 - 31, 2103
      - 1853 sep. 1 - 10, 2104
      - 1853 sep. 11 - 20, 2105
      - 1853 sep. 21 - 30, 2106
      - 1853 okt. 1 - 10, 2107
      - 1853 okt. 11 - 20, 2108
      - 1853 okt. 21 - 31, 2109
      - 1853 nov. 1 - 10, 2110
      - 1853 nov. 11 - 20, 2111
      - 1853 nov. 21 - 30, 2112
      - 1853 dec. 1 - 10, 2113
      - 1853 dec. 11 - 20, 2114
      - 1853 dec. 21 - 31, 2115
      - 1854 jan. 1 - 10, 2116
      - 1854 jan. 11 - 20, 2117
      - 1854 jan. 21 - 31, 2118
      - 1854 feb. 1 - 10, 2119
      - 1854 feb. 11 - 20, 2120
      - 1854 feb. 21 - 28, 2121
      - 1854 mrt. 1 - 10, 2122
      - 1854 mrt. 11 - 20, 2123
      - 1854 mrt. 21 - 31, 2124
      - 1854 apr. 1 - 10, 2125
      - 1854 apr. 11 - 20, 2126
      - 1854 apr. 21 - 30, 2127
      - 1854 mei 1 - 10, 2128
      - 1854 mei 11 - 20, 2129
      - 1854 mei 21 - 31, 2130
      - 1854 juni 1 - 10, 2131
      - 1854 juni 11 - 20, 2132
      - 1854 juni 21 - 30, 2133
      - 1854 juli 1 - 10, 2134
      - 1854 juli 11 - 20, 2135
      - 1854 juli 21 - 31, 2136
      - 1854 aug. 1 - 10, 2137
      - 1854 aug. 11 - 20, 2138
      - 1854 aug. 21 - 31, 2139
      - 1854 sep. 1 - 10, 2140
      - 1854 sep. 11 - 20, 2141
      - 1854 sep. 21 - 30, 2142
      - 1854 okt. 1 - 10, 2143
      - 1854 okt. 11 - 20, 2144
      - 1854 okt. 21 - 31, 2145
      - 1854 nov. 1 - 10, 2146
      - 1854 nov. 11 - 20, 2147
      - 1854 nov. 21 - 30, 2148
      - 1854 dec. 1 - 10, 2149
      - 1854 dec. 11 - 20, 2150
      - 1854 dec. 21 - 31, 2151
      - 1855 jan. 1 - 10, 2152
      - 1855 jan. 11 - 20, 2153
      - 1855 jan. 21 - 31, 2154
      - 1855 feb. 1 - 10, 2155
      - 1855 feb. 11 - 20, 2156
      - 1855 feb. 21 - 28, 2157
      - 1855 mrt. 1 - 10, 2158
      - 1855 mrt. 11 - 20, 2159
      - 1855 mrt. 21 - 31, 2160
      - 1855 apr. 1 - 10, 2161
      - 1855 apr. 11 - 20, 2162
      - 1855 apr. 21 - 30, 2163
      - 1855 mei 1 - 10, 2164
      - 1855 mei 11 - 20, 2165
      - 1855 mei 21 - 31, 2166
      - 1855 juni 1 - 10, 2167
      - 1855 juni 11 - 20, 2168
      - 1855 juni 21 - 30, 2169
      - 1855 juli 1 - 10, 2170
      - 1855 juli 11 - 20, 2171
      - 1855 juli 21 - 31, 2172
      - 1855 aug. 1 - 10, 2173
      - 1855 aug. 11 - 20, 2174
      - 1855 aug. 21 - 31, 2175
      - 1855 sep. 1 - 10, 2176
      - 1855 sep. 11 - 20, 2177
      - 1855 sep. 21 - 30, 2178
      - 1855 okt. 1 - 10, 2179
      - 1855 okt. 11 - 20, 2180
      - 1855 okt. 21 - 31, 2181
      - 1855 nov. 1 - 10, 2182
      - 1855 nov. 11 - 20, 2183
      - 1855 nov. 21 - 30, 2184
      - 1855 dec. 1 - 10, 2185
      - 1855 dec. 11 - 20, 2186
      - 1855 dec. 21 - 31, 2187
      - 1856 jan. 1 - 10, 2188
      - 1856 jan. 11 - 20, 2189
      - 1856 jan. 21 - 31, 2190
      - 1856 feb. 1 - 10, 2191
      - 1856 feb. 11 - 20, 2192
      - 1856 feb. 21 - 29, 2193
      - 1856 mrt. 1 - 10, 2194
      - 1856 mrt. 11 - 20, 2195
      - 1856 mrt. 21 - 31, 2196
      - 1856 apr. 1 - 10, 2197
      - 1856 apr. 11 - 20, 2198
      - 1856 apr. 21 - 30, 2199
      - 1856 mei 1 - 10, 2200
      - 1856 mei 11 - 20, 2201
      - 1856 mei 21 - 31, 2202
      - 1856 juni 1 - 10, 2203
      - 1856 juni 11 - 20, 2204
      - 1856 juni 21 - 30, 2205
      - 1856 juli 1 - 10, 2206
      - 1856 juli 11 - 20, 2207
      - 1856 juli 21 - 31, 2208
      - 1856 aug. 1 - 10, 2209
      - 1856 aug. 11 - 20, 2210
      - 1856 aug. 21 - 31, 2211
      - 1856 sep. 1 - 10, 2212
      - 1856 sep. 11 - 20, 2213
      - 1856 sep. 21 - 30, 2214
      - 1856 okt. 1 - 10, 2215
      - 1856 okt. 11 - 20, 2216
      - 1856 okt. 21 - 31, 2217
      - 1856 nov. 1 - 10, 2218
      - 1856 nov. 11 - 20, 2219
      - 1856 nov. 21 - 30, 2220
      - 1856 dec. 1 - 10, 2221
      - 1856 dec. 11 - 20, 2222
      - 1856 dec. 21 - 31, 2223
      - 1857 jan. 1 - 10, 2224
      - 1857 jan. 11 - 20, 2225
      - 1857 jan. 21 - 31, 2226
      - 1857 feb. 1 - 10, 2227
      - 1857 feb. 11 - 20, 2228
      - 1857 feb. 21 - 28, 2229
      - 1857 mrt. 1 - 10, 2230
      - 1857 mrt. 11 - 20, 2231
      - 1857 mrt. 21 - 31, 2232
      - 1857 apr. 1 - 10, 2233
      - 1857 apr. 11 - 20, 2234
      - 1857 apr. 21 - 30, 2235
      - 1857 mei 1 - 10, 2236
      - 1857 mei 11 - 20, 2237
      - 1857 mei 21 - 31, 2238
      - 1857 juni 1 - 10, 2239
      - 1857 juni 11 - 20, 2240
      - 1857 juni 21 - 30, 2241
      - 1857 juli 1 - 10, 2242
      - 1857 juli 11 - 20, 2243
      - 1857 juli 21 - 31, 2244
      - 1857 aug. 1 - 10, 2245
      - 1857 aug. 11 - 20, 2246
      - 1857 aug. 21 - 31, 2247
      - 1857 sep. 1 - 10, 2248
      - 1857 sep. 11 - 20, 2249
      - 1857 sep. 21 - 30, 2250
      - 1857 okt. 1 - 10, 2251
      - 1857 okt. 11 - 20, 2252
      - 1857 okt. 21 - 31, 2253
      - 1857 nov. 1 - 10, 2254
      - 1857 nov. 11 - 20, 2255
      - 1857 nov. 21 - 30, 2256
      - 1857 dec. 1 - 10, 2257
      - 1857 dec. 11 - 20, 2258
      - 1857 dec. 21 - 31, 2259
      - 1858 jan. 1 - 10, 2260
      - 1858 jan. 11 - 20, 2261
      - 1858 jan. 21 - 31, 2262
      - 1858 feb. 1 - 10, 2263
      - 1858 feb. 11 - 20, 2264
      - 1858 feb. 21 - 28, 2265
      - 1858 mrt. 1 - 10, 2266
      - 1858 mrt. 11 - 20, 2267
      - 1858 mrt. 21 - 31, 2268
      - 1858 apr. 1 - 10, 2269
      - 1858 apr. 11 - 20, 2270
      - 1858 apr. 21 - 30, 2271
      - 1858 mei 1 - 10, 2272
      - 1858 mei 11 - 20, 2273
      - 1858 mei 21 - 31, 2274
      - 1858 juni 1 - 10, 2275
      - 1858 juni 11 - 20, 2276
      - 1858 juni 21 - 30, 2277
      - 1858 juli 1 - 10, 2278
      - 1858 juli 11 - 20, 2279
      - 1858 juli 21 - 31, 2280
      - 1858 aug. 1 - 10, 2281
      - 1858 aug. 11 - 20, 2282
      - 1858 aug. 21 - 31, 2283
      - 1858 sep. 1 - 10, 2284
      - 1858 sep. 11 - 20, 2285
      - 1858 sep. 21 - 30, 2286
      - 1858 okt. 1 - 10, 2287
      - 1858 okt. 11 - 20, 2288
      - 1858 okt. 21 - 31, 2289
      - 1858 nov. 1 - 10, 2290
      - 1858 nov. 11 - 20, 2291
      - 1858 nov. 21 - 30, 2292
      - 1858 dec. 1 - 10, 2293
      - 1858 dec. 11 - 20, 2294
      - 1858 dec. 21 - 31, 2295
      - 1859 jan. 1 - 10, 2296
      - 1859 jan. 11 - 20, 2297
      - 1859 jan. 21 - 31, 2298
      - 1859 feb. 1 - 10, 2299
      - 1859 feb. 11 - 20, 2300
      - 1859 feb. 21 - 28, 2301
      - 1859 mrt. 1 - 10, 2302
      - 1859 mrt. 11 - 20, 2303
      - 1859 mrt. 21 - 31, 2304
      - 1859 apr. 1 - 10, 2305
      - 1859 apr. 11 - 20, 2306
      - 1859 apr. 21 - 30, 2307
      - 1859 mei 1 - 10, 2308
      - 1859 mei 11 - 20, 2309
      - 1859 mei 21 - 31, 2310
      - 1859 juni 1 - 10, 2311
      - 1859 juni 11 - 20, 2312
      - 1859 juni 21 - 30, 2313
      - 1859 juli 1 - 10, 2314
      - 1859 juli 11 - 20, 2315
      - 1859 juli 21 - 31, 2316
      - 1859 aug. 1 - 10, 2317
      - 1859 aug. 11 - 20, 2318
      - 1859 aug. 21 - 31, 2319
      - 1859 sep. 1 - 10, 2320
      - 1859 sep. 11 - 20, 2321
      - 1859 sep. 21 - 30, 2322
      - 1859 okt. 1 - 10, 2323
      - 1859 okt. 11 - 20, 2324
      - 1859 okt. 21 - 31, 2325
      - 1859 nov. 1 - 10, 2326
      - 1859 nov. 11 - 20, 2327
      - 1859 nov. 21 - 30, 2328
      - 1859 dec. 1 - 10, 2329
      - 1859 dec. 11 - 20, 2330
      - 1859 dec. 21 - 31, 2331
      - 1860 jan. 1 - 10, 2332
      - 1860 jan. 11 - 20, 2333
      - 1860 jan. 21 - 31, 2334
      - 1860 feb. 1 - 10, 2335
      - 1860 feb. 11 - 20, 2336
      - 1860 feb. 21 - 29, 2337
      - 1860 mrt. 1 - 10, 2338
      - 1860 mrt. 11 - 20, 2339
      - 1860 mrt. 21 - 31, 2340
      - 1860 apr. 1 - 10, 2341
      - 1860 apr. 11 - 20, 2342
      - 1860 apr. 21 - 30, 2343
      - 1860 mei 1 - 10, 2344
      - 1860 mei 11 - 20, 2345
      - 1860 mei 21 - 31, 2346
      - 1860 juni 1 - 10, 2347
      - 1860 juni 11 - 20, 2348
      - 1860 juni 21 - 30, 2349
      - 1860 juli 1 - 10, 2350
      - 1860 juli 11 - 20, 2351
      - 1860 juli 21 - 31, 2352
      - 1860 aug. 1 - 10, 2353
      - 1860 aug. 11 - 20, 2354
      - 1860 aug. 21 - 31, 2355
      - 1860 sep. 1 - 10, 2356
      - 1860 sep. 11 - 20, 2357
      - 1860 sep. 21 - 30, 2358
      - 1860 okt. 1 - 10, 2359
      - 1860 okt. 11 - 20, 2360
      - 1860 okt. 21 - 31, 2361
      - 1860 nov. 1 - 10, 2362
      - 1860 nov. 11 - 20, 2363